# 可转换债券转股部分，存在比例可变的情况

提问人：liuqingquan1993 时间：2021-09-03 14:33:04
请教版主！！！
今年遇到一个题，企业发行可转换债券，转股权的权益是会根据市价有一个调整，不一定是发行日的转股比例（但是最终转股的时候因为市价没有变动，还是按照原来的约定的比例），
想请问一下这个情况下，这个转股权是确认为 其他权益工具，还是作为衍生工具 计入 以公允价值计量且其变动计入当期损益的金融债（交易性金融负债）

回答人：chenyiwei
”转股权的权益是会根据市价有一个调整“具体是如何约定的？
如果是在分配现金股利后按同等金额下调转股价，或者是在股票股利、公积金转增、股份拆细或合并后按比例调整转股比例，则不影响其对于权益工具的性质认定。
如果是募集说明书约定的特定情况下转股价格向下修正条款，则由于向下修正转股价格需经股东大会决议，并非特定事项发生后自动向下修正，则可以认为向下修正转股价格是企业可以自行控制的事项，相应地不影响转股权属于权益工具的认定。